Inventaris van de archieven van de Directie van het Fonds ter Bevestiging en Armering van het Zuidelijk Frontier, 1819-1825
Nationaal Archief, Den Haag
Fonds Bevestiging en Armering Zuidelijk Frontier
Fonds Zuidelijk Frontier
1819-1825
F24015
1.20 meter; 22 inventarisnummers.
Nationaal Archief, Den Haag
Departement van Financiën / Directie van het Fonds ter Bevestiging en Armering van het Zuidelijk Frontier 1819-1825
Het Speciale Fonds voor de bevestiging en armering van het Zuidelijk Frontier was in 1819 ingesteld om de verdediging van de zuidelijke grens te bekostigen. Het archief van de Directie van het Fonds (1819-1825) bevat het verbaal met minuten van resoluties en uitgaande brieven met daarbij de ingekomen brieven; koninklijke besluiten; ontvangstbewijzen; staten betreffende aan- en verkoop van effecten; stukken betreffende stortingen (ook onder andere aan of door de Engelse schatkist) en boekhoudkundige documenten.
Archiefvorming
Geschiedenis van de archiefvormer
Directie van het Fonds ter bevestiging en armering van het Zuidelijk Frontier, 1819-1825
Organisatie en taken
Bij secreet Koninklijk besluit van 20 juni 1819 La. S4 is het Speciale Fonds voor de bevestiging en armering van het Zuidelijk Frontier ingesteld en de functie ervan bepaald. De Minister van Financiën was directeur van het fonds. Het beheer ervan is krachtens Koninklijk besluit van 5 februari 1825 no. 105 te rekenen vanaf 1 januari 1825 overgegaan aan het Amortisatiesyndicaat, waarna ook het archief werd overgebracht.
Zie ook: Otten, F.J.M., Gids voor de archieven van de Ministeries en de Hoge Colleges van Staat 1813-1940. Den Haag, Instituut voor de Nederlandse Geschiedenis, 2004.
Geschiedenis van het archiefbeheer
De verwerving van het archief
Overbrenging van een overheidsarchief
01.01.02; 2.08
Aanwijzingen voor de gebruiker
Openbaarheidsbeperkingen
Volledig openbaar.
Materiële beperkingen
Aanvraaginstructie
Openbare archiefstukken kunnen online worden aangevraagd en gereserveerd. U kunt dit ook via de terminals in de studiezaal van het Nationaal Archief doen. Om te kunnen reserveren dient u de volgende stappen te volgen:
U maakt een profiel aan op www.gahetna.nl, en logt vervolgens in
Via de archiefinventaris (alleen de beschrijvingen met rode nummers) selecteert u het gewenste archiefstuk door op de knop 'Reserveren' te klikken
In het volgende scherm geeft u aan op welke dag u het archiefstuk wilt inzien
Indien u zich bevindt in de studiezaal en een tafelnummer heeft ontvangen kunt u dit nummer vermelden. Als u geen tafelnummer heeft kunt u tafelnummer 777 laten staan
Vervolgens bevestigt u uw reservering door deze te versturen.
Verwant materiaal
Beschikbaarheid van kopieën
Beschrijving van de series en archiefbestanddelen
- Verbaal van de directeur van het Fonds ter bevestiging en armering van het Zuidelijk Frontier: minuten van resoluties en uitgaande brieven, geletterd A G19, met daarbij gevoegd de ingekomen brieven., 1819-1823; 1-7; 7 pakken
  - 1819 juli 2 La. A - 1820 feb. 29 La. D4, 1
  - 1820 mrt. 2 La. E4 - 1820 aug. 31 La. O8, 2
  - 1820 sep. 2 La. P8 - 1821 feb. 26 La. C11, 3
  - 1821 mrt. 3 La. D11 - 1821 sep. 20 La. A13, 4
  - 1821 okt. 1 La. B13 - 1822 jan. 19 La. W14, 5
  - 1822 feb. 2 La. X14 - 1822 juni 27 La. A17, 6
  - 1822 juli 3 La. C17 - 1823 jan. 14 La. G19, 7
- Verbaal van de directeur van het Fonds ter bevestiging en armering van het Zuidelijk Frontier: minuten van resoluties en uitgaande brieven, genummerd 1 60., 1823 feb. 11 - 1825 apr. 9; 8; 1 pak
- Brieven en Koninklijke besluiten, ingekomen bij de directeur van het fonds, geordend naar afzender., 1823-1825; 9-15
  - Directie van de Nederlandsche Bank te Amsterdam. 1823 feb. 19 - 1825 feb. 1, 9; 1 omslag
  - Samuel en Daniël Saportas te Amsterdam. 1823 feb. 20 - 1824 juli 30, 10; 1 omslag
  - Ontvangers-Generaal te 's-Gravenhage en Amsterdam. 1823 feb. 27, 28 en 1824 juli 28, 11; 3 stukken
  - Ministerie van Financiën, Generale Thesaurie te 's-Gravenhage. 1823 mei 6 - 1825 mrt. 16, 12; 1 omslag
  - Koninklijke besluiten en resolutie van de Minister van Financiën. 1824 feb.3 en 5, juli 14 en sep. 21, 13; 4 stukken
  - Amortisatiesyndicaat te Amsterdam. 1824 feb. 5, juli 20 en sep. 28, 14; 3 stukken
  - Algemeene Nederlandsche Maatschappij ter begunstiging van de volksvlijt. 1825 feb. 26, 15; 1 stuk
- Ingekomen renversalen (ontvangbewijzen) voor Samuel en Daniël Saportas wegens levering en overneming van effecten aan en van de Nederlandsche Bank ten behoeve van het fonds., 1819 sep. 29 - 1821 juni 6; 16; 1 omslag
- Ingekomen brieven bij de directeur van het fonds, afkomstig van Samuel en Daniël Saportas, welke niet in het verbaal zijn opgenomen., 1819-1822; 17-19; 2 pakken en 1 omslag
  - 1819 okt. 12 - 1821 apr. 30, 17
  - 1821 mei 1 - 1822 juni 29, 18
  - 1822 juli 1 - 1822 aug. 28, 19; 1 omslag
- Staten en memories betreffende de aan- en verkoop van effecten en de stand der bezittingen van het fonds., 1819-1822; 20; 1 omslag
- Stukken betreffende de terugbetaling aan de Engelse schatkist van een som van c. £ 380.000., 1818; 21; 1 omslag
- Stukken betreffende de storting op rekening van het fonds van £ 2.000.000 door de Engelse schatkist als bijdrage van de Engelse regering voor de bevestiging en armering van het zuidelijk frontier., 1819-1820; 22; 1 pak
- Journaal, grootboek, balansen op het grootboek en rekeningen van ontvangsten en uitgaven wegens het beheer van het Fonds tot bevestiging en armering van het zuidelijk frontier., 1819-1838; ---
  Zie archief Amortisatiesyndicaat, nummer toegang 2.08.30.04, inv. nr. 337-340 en 1822.